SEBASTIAN AVENDAÑO

PROGRAMADOR DE SOFTWARE







PORTAFOLIO: https://avendanoispepe.github.io/portafolio/ LINKEDIN: https://www.linkedin.com/in/sebastian-aven/

Junior Developer | Especialista en Front-End, Full Stack | Desarrollador web con más de 2 años de experiencia en diseño y construcción de Aplicaciones modernas. Hábil en tecnologías como React, JavaScript y Node.js, enfocado en mejorar constantemente mis habilidades técnicas y sociales para ofrecer innovadoras y satisfactorias.

EDUCACIÓN

SOFTWARE DEVELOPER FOUNDATIOS

Holberton School / Bogotá, Colombia Octubre 2021 - Julio 2022

Conocimientos base: C#, Python, Bash, estudio intensivo tanto en la lógica de programación como en el lenguaje de ingles y especialización en conocimiento ya adquiridos en diseño web

como: JavaScript, MySql,Html5 y CSS3

TECNOLOGÌA EN ANÀLISIS Y DESARROLLO DE SISTEMAS DE

Servicio Nacional de aprendizaje SENA / Bogotá, Colombia Julio 2019 - Julio 2021

INFORMACION

Conocimientos base: Java, Bootstrap, MySQL, Php, C#(.Net) y especialización en conocimiento ya adquiridos en diseño web como: JavaScript, Html5 y CSS3

BOOTCAMP FULL STACK DEVELOPER

Instituto Bictia / Bogotá, Colombia Abril 2019 - Junio-2019

Curso especializado en lenguaje y entendimiento de desarrollo Back-End con lenguajes como: JavaScript, NodeJS, React JS, Mongo DB, y Angular JS.

BOOTCAMP DE FUNDAMENTOS DE PROGRAMACIÓN

Instituto Bictia / Bogotá, Colombia Enero 2019 - Marzo 2019

Curso con base en HTML5, JavaScript básico, CSS3 y Bootstrap.

HABILIDADES

Diseño Web

Programación Back-End

Base de Datos

EXPERIENCIA LABORAL

DESARROLLADOR DE CONTENIDO

Atento / Bogotá, Colombia / Agosto 2022 - Actualidad

Desempeñe la función de desarrollador tanto en el área Front-End como en Back-End generando sistemas de automatizaciones a base de las necesidades de los usuarios, se generaron páginas para las campañas de atento como Colpatria, Davivienda, Falabella, Claro, Didi Traiding, Runt, entre otras, las cuales cuentan con diseño web avanzado en Css (Librerías múltiples) y JavaScript (Efectos de diseño), lógica base de JavaScript (Funcionalidad).

Tales desarrollos se pueden encontrar en el portafolio: https://avendanoispepe.github.io/portafolio/

ETAPA PRÀCTICA

Clínica nueva / Bogotá, Colombia / Enero 2021 - Julio 2021

Se generan tres diferentes sistemas en la etapa práctica: Sistema de reportes de eventos adversos (SIREA-CN), Sistema de reportes estadísticos internos de la clínica nueva (INDICADORES) y Sistema de Control de inventarios de la SEDE C. Cada sistema fue desarrollado desde 0 y cuenta con un diseño amigable al usuario, una funcionalidad acorde a los requerimientos del sistema y su respectiva base de datos, igualmente se generaron manuales de usuario, instructivos y manuales técnicos de cada sistema desarrollado.

PROYECTO DE PROGRAMACIÓN - CONJUNTO WEB

Servicio Nacional de aprendizaje SENA / Bogotá, Colombia /Julio 2019 - Diciembre 2020

Sistema de información creado específicamente para el complejo residencial "Torres de Lucerna" con el fin de mejorar la gestión de los procesos administrativos y de seguridad. Desarrollado con todos los conocimientos previamente aprendidos especialmente en la parte del "Back-end" donde se implementó el lenguaje de programación "Java", con su respectiva base de datos en MySQL y un diseño especializado en Bootstrap, CSS3 y JavaScript (incluyendo sus múltiples plugins como: DateTable, SweetAlert2, etc.).